---
title: "Statistik II - Nachbereitungsaufgabe"
subtitle: "10 - einfaktorielle Varianzanalyse mit Messwiederholung"
author: ""
date: "`r format(Sys.time(), '%d %B, %Y')`"
output:
  pdf_document: default
  html_document: default
---

```{r setup, include=FALSE}
knitr::opts_chunk$set(echo = TRUE)
```

In der Vorbereitungsaufgabe hast du Lernstrategiedatensatz analysiert. In dieser Nachbereitungsaufgabe wirst du den Datensatz anhand der bisherigen Inferenzstatistischen Verfahren untersuchen. Es ist sinnvoll, dass du neben R-Studio auch Jamovi lädst und dort den Datensatz Titanic einliest. Du wirst im Verlauf der nächsten Aufgaben zwischen R-Studio und Jamovi wechseln, um den Code für die verschiedenen Verfahren zu generieren. 

Lade zunächst, tidyverse, jamovi und den Datensatz (benenne den Datensatz mit `learning_strategies`):

```{r}
# TODO: tidyverse, jamovi und titanic-Datensatz laden
```


## Einfaktorielle Varianzanalyse mit Messwiederholung

Bevor wir die Daten berechnen, beschreibe zunächst in eigenen Worten, worin der unterschied zwischen einer einfaktoriellen Varianzanalyse und einer einfaktoriellen Varianzanalyse mit Messwiederholung besteht: 

> TODO: Unterschied beschreiben

Schreibe als nächstes die Fragestellung für die Studie auf. Beispiele findest du [hier](https://www.methodenberatung.uzh.ch/de/datenanalyse_spss/unterschiede/zentral/evarianzmessw.html). 

> TODO: Fragestellung aufschreiben

Wie lautet die Null- und Alternativhypothese unserer Fragestellung? 

* Nullhypothese: **TODO**
* Alternativhypothese: **TODO**

Was ist die unabhängige und abhängige Variable unserer Hypothese: 

* unabhängige Variable: **TODO**
* abhängige Variablen: **TODO**


### in Jamovi und R berechnen

Berechne als nächstes die einfaktorielle Varianzanalyse mit Messwiederholung in Jamovi. Kopiere die Syntax anschließend in die nächste R-Zelle. Achte auf folgendes:

* Gebe dir das partielle Eta-Quadrat als Effektstärke aus
* Teste auf die Unabhängigkeit der Residuen (Sphericity tests). Mehr Informationen hier: https://statistics.laerd.com/statistical-guides/sphericity-statistical-guide.php. Ist das Ergebnis signifikant, liegt keine Spherizität vor. Korrigiere in diesem Fall nach Greeenhouse-Geisser und Huynh-Feldt. 
* Füge Post-Hoc Tests an: Bonferroni
* Füge den Faktor als Marginal Means im Reiter Marginal Means bei. Gebe dir folgenden Output aus: marginal means plots, marginal means tables. 
* Ändere `data = data` zu `data = learning_strategies`
* Speichere den Output in der Variable `repeated_measures`

```{r}
# TODO: Syntax von Jamovi für einfaktorielle Varianzanalyse mit Messwiederhlung 
#       hier einfügen
```

Wir speichern den Output, damit wir uns die Ergebnisse auf Bedarf ausgeben lassen können. Die Messwiederholungsergebnisse erhalten wir, indem wir `rmTable` ausgeben:

```{r}
repeated_measures$rmTable
```

Die Testvorraussetzungen mit:

```{r}
repeated_measures$assump
```

Und die Post-Hoc Ergebnisse mit:

```{r}
repeated_measures$postHoc
```


## Ergebnisse berichten

Zuletzt wollen wir die Ergebnisse berichten, beispielsweise in einer Bachelorarbeit. Schreibe das Ergebnis deines Experiments auf. Orientiere dich dabei an folgendem Link (ganz unten auf der Webseite): https://www.methodenberatung.uzh.ch/de/datenanalyse_spss/unterschiede/zentral/evarianzmessw.html.  

> TODO: Ergebnis aufschreiben

Zuletzt möchten wir unsere Ergebnisse noch grafisch darstellen. Wir speichern die Marginal Means (https://stats.stackexchange.com/questions/4245/what-is-the-meaning-of-marginal-mean) in einer Varialbe mit dem Namen `mearginal_means` und ändern die Benennung der Variable `RM Factor 1` zu `factor`:

```{r}
(marginal_means <- repeated_measures$emm[[1]]$emmTable$asDF %>%
  rename(factor = `RM Factor 1`) %>%
  mutate(
    factor = factor %>% fct_recode("vor dem Training" = "Level 1",
                                   "4 Wochen nach dem Training" = "Level 2",
                                   "8 Wochen nach dem Training" = "Level 3")
  ))
# TIPP: Mit Hilfe der umschließenden Klammer wird der Output gleich angezeigt
#       auch wenn wir die Daten in einer Variable speichern
```

Erstelle zuletzt ein Balkendiagram mit folgenden Eigenschaften:

* Erstelle ein Balkendiagram für jeden Messzeitpunkt.
* Verwende `fill` als aesthetic bei geom_col, um die Balken farblich hervor zu heben.
* Füge mit `labs` eine Beschreibung der x-Achse, der y-Achse, des Titels, ein Caption und eine Beschreibung für die Füllung (`fill`) hinzu. 
* Füge die Fehlerbalken hinzu. Als oberen und unteren Werte gebe, bitte die oberen Konfidenzintevalle aus dem Dataframe marginal_means an. 
* Füge am Ende der Visualisierung den Code an, der bereits in der R-Zelle steht. 

```{r}
# TODO: Balkendiagram erstellen
```











