---
title: "Statistik II - Nachbereitungsaufgabe"
subtitle: "01 Wahrscheinlichkeitstheorie"
date: "`r format(Sys.time(), '%d %B, %Y')`"
output:
  word_document: default
  pdf_document: default
  html_document: default

---

```{r setup, include=FALSE}
knitr::opts_chunk$set(echo = TRUE)
```


# Revision deines Lerntagebuchs zum Thema Wahrscheinlichkeitstheorie

Als Vorbereitungsaufgaben hast du einen Lerntagebuch zum Thema Wahrscheinlichkeitstheorie geschrieben. Nun sollst du dein Lerntagebuch revidieren. Revidieren bedeutet, dass du (1) dein Lerntagebuch auf Richtigkeit und Korrektheit überprüfst, und (2) dein Lerntagebuch nach den Kriterien der Richtigkeit und Korrektheit überarbeitest. Achte bei dieser Revision auf folgender Leitfragen:

* Hast du die relevanten Konzepte des Lerntagebuchs benannt und ausreichend erklärt? 
* Hast du die relevanten Konzepte des Lerntagebuchs logisch und sinnvoll miteinander verbunden? 
* Hast du die relevanten Konzepte des Lerntagebuchs durch gute Beispiele illustriert? 

Nimm dir für die Revision deines Lerntagebuchs in etwa 45 Minuten Zeit und versuche auf dein Lerntagebuch hinsichtlich dieser Leitfragen zu überarbeiten. 

> TODO: Füge hier deine revidierte Version des Lerntagebuchs hier ein.


## Fragen zur Revision

Wie lange hast du an der Revision geschrieben? 

> TODO: Bitte in Minuten angeben

Wie stark hast du dich gerade bei der Revisions des Lerntagebuchs angestrengt (1: Sehr stark angestrengt; 9: gar nicht angestrengt)?  

> TODO: Bitte Antwort hier eintragen

Wie schwierig war es für dich das Lerntagebuch zu revidieren (1: Sehr schwierig, 9 gar nicht schwierig)? 

> TODO: Bitte Antwort hier eintragen

Wie verständlich schätzt du dein Lerntagebuch ein (1: Sehr verständlich; 5 gar nicht verständlich)? 

> TODO: Bitte Antwort hier eintragen


# R Anwendungsaufgaben

Der Zweck der Nachbereitungsaufgaben besteht darin, dich mit R vertraut zu machen und die Inhalte des Seminars in R anzuwenden. Am Ende des Seminars solltest du:

* Pakete installieren können
* Pakete laden können
* Datensätze aus CSV-Dateien einlesen können
* Datensätze explorativ untersuchen können
* Daten visualisieren können
* Inferenzstatistische Verfahren berechnen können


Damit du am Ende diese Ziele erreichst, verfolgt das Seminar die Idee des [Overlearning](https://en.wikipedia.org/wiki/Overlearning). Du wirst die gleichen Befehle immer wieder neu anwenden, bis du sie automatisch durchführen kannst. 

In den ersten Wochen des Seminars wirst du vor allem Daten einlesen und explorativ analysieren. Später wirst du zudem statistische Verfahren des Seminars anwenden. Zudem gibt es vereinzelt noch freiwillige Vertiefungsaufgaben. Diese Aufgaben sind inhaltlich schwerer und sind *nicht verpflichtend*. 

Stelle zunächst sicher, dass du [alle nötigen Softwares und Pakete installiert hast](https://github.com/ch-bu/statistik_II_ws_18-19), die wir für dieses Semester brauchen. Wir verwenden im Laufe des Seminars immer wieder ähnliche R-Pakete (z.B. tidyverse, afex, jmv). Für diese Vorbereitungsaufgabe brauchen wir das Paket tidyverse. Jedes Paket muss zunächst installiert werden, bevor es geladen werden  kann. Mit folgendem Befehl kannst du diese beiden Pakete installieren (siehe auch [hier](https://www.r-bloggers.com/installing-r-packages/)):

```{r}
# Zum Ausführen bitte die letzten beiden Zeilen auskommentieren:
# Mehr Informationen: https://intelligea.wordpress.com/2013/06/30/inline-and-block-comments-in-r/
# install.packages("tidyverse")
# install.packages("lubridate")
```

Nachdem du ein Paket installiert hast, ist es noch *nicht* geladen. Um die Pakete ausführen zu können, musst dies R explizit sagen. Führe die folgenden Befehl aus, um tidyverse zu laden. 

```{r,message=FALSE, warning=FALSE}
library(tidyverse) # Installieren mit install.packages("tidyverse")
```

Solltest du Schwierigkeiten haben, die Pakete zu installieren, hole dir im [Slack Channel](https://statistik-2.slack.com/messages/CCMG5NSN4/) Hilfe.

Tidyverse ist eine Gruppe an Paketen zur Datenanalyse mit einer einheitlichen Philosophie. Wir werden im Verlauf des Semesters starken Gebrauch des Pakets machen. Die einzelnen Funktionen wirst du im Verlauf des Seminars durch die Vor- und Nachbereitungsaufgaben kennen lernen. Um dich tiefer in tidyverse einzulesen, schaue dir das Buch [R for Data Science](http://r4ds.had.co.nz/) an. Das Buch ist in der Online-Version kostenlos. 

Für die folgenden Aufgaben verwenden wir einen [Datensatz zum Thema Glück](https://www.kaggle.com/unsdsn/world-happiness/version/2). Der Datensatz umfasst einen Hapiness-Index für verschiedene Länder. Der Dateiname für den Datensatz lautet `hapiness.csv`. Lese diesen Datensatz als nächstes mit der Funktion `read_csv` ein. 


```{r Datensatz einlesen, message=FALSE}
# TODO: Lese den Datensatz mit read_csv ein und speichere den Datensatz
#       in der Variable happy. Der Datensatz lautet hapiness.csv
# TIPP: Variblen deklarieren - https://www.statmethods.net/management/variables.html
# TIPP: variablenname <- read_csv("pfad_der_datei.csv")
```

Am Anfang der Analyse eines Datensatzes ist es immer ratsam, sich die Variablen des Datensatzes anzuschauen. [Glimpse](https://tibble.tidyverse.org/reference/glimpse.html) ist hierfür recht praktisch. 

```{r}
# TODO: Nutze glimpse, um den Datensatz anzuschauen
# TIPP: glimpse(name_des_dataframes)
```

Wie viele Reihen hat der Datensatz? Verwende hierfür die Funktion `nrow()`

```{r}
# TODO: Gebe dir die Anzahl der Reihen mit der Funktion nrow() aus
#       https://www.rdocumentation.org/packages/base/versions/3.5.1/topics/nrow
# TIPP: nrow(name_des_dataframes)
```

Wie lauten die Variablennamen des Datensatzes? Verwende hierfür die Funktion `colnames()`.

```{r}
# TODO: Gebe dir die Variablennamen mit der Funktion colnames () aus
# TIPP: colnames(name_des_dataframes)
```


## Variablen eines Datensatzes auswählen

Datensätze haben in der Regel die Form einer Tabelle. In den Spalten stehen die Variablen, in den Reihen die einzelnen Werte. Beispielsweise umfasst dieser Datensatz eine Variable `Country`, in der der Name des Landes gespeichert ist. In R können wir uns einzelne Variablen durch den $-Operator ansehen. Beachte, dass die **Groß- und Kleinschreibung** wichtig ist. Das `C` in der Variable `Country` ist groß geschrieben.

```{r}
happy$Country
```


```{r}
# TODO: Zeigen dir die Variable Happiness.Score mit dem 
#       $ Operator an
```


## Pipe Operator

Manchmal ist man in R genötigt, mehrere Funktionen ineinander zu verschachteln. Führe einmal folgendes Beispiel aus: 

```{r}
sqrt(mean(c(1, 2, 3)))
```

Drei Dinge passieren in diesem Beispiel:

* Wir erstellen einen Vector `c(1, 2, 3)`
* Wir berechnen den Mittelwert dieses Vektors: `mean(c(1, 2, 3))`
* Wir ziehen die Wurzel aus diesem Mittelwert: `sqrt(mean(c(1, 2, 3)))`

Stell dir vor, wir verschachteln noch mehr dieses Funktionen. Irgendwann wird der Befehl unleserlich. Um dieses Problem zu lösen gibt es den **Pipe-Operator**. Der Pipe Operator vereinfacht die Lesbarkeit deines Codes, indem wir Funktionen nicht mehr verschachteln, sondern *nacheinander* schalten:

```{r}
c(1, 2, 3) %>%
  mean %>%
  sqrt
```

Zunächst erstellen wir den Vektor `c(1, 2, 3)`. Mit dem `%>%` übergeben wir den Output dieses Vektors (hier die Zahlen 1, 2 und 3) in die Funktion `mean`. Den Output der Funktion `mean` (hier 2) übergeben wir anschließend die Funktion `sqrt`. 

Ein anderes Beispiel:

```{r}
# Statt mean(happy$Happiness.Score)
happy$Happiness.Score %>%
  mean
```

Durch den $-Operator ziehen wir die Variable `Happiness.Score` aus dem Datensatz `happy`. Diese Variable übergeben wir anschließend der Funktion `mean`. 

Erstelle als nächstes folgenden Vektor: `c(1:99)`. Der Vektor enthält alle Zahlen zwischen 1 und 99. Verwende anschließend den Pipe-Operator und berechne den Mittelwert dieses Vektors:

```{r}
# TODO: Berechne den Mittelwert des Vektors c(1:99)
```

Eine Besonderheit des Pipe-Operators ist, dass der von der vorherigen Funktion übergebene Wert mit einem Punkt (`.`) gekennzeichnet wird. Aus diesem Grund sind folgende Befehle äquivalent: 

```{r}
c(1, 2, 3) %>%
  mean
# ODER
c(1, 2, 3) %>%
  mean(.)
# Oder
c(1, 2, 3) %>%
  mean(., na.rm = TRUE) # Mit na.rm ignorieren wir fehlende Werte 
```

Der `.` steht für den Daten, die aus dem Vektor `c(1, 2, 3)` übergeben werden. Genausogut kann der Wert eine Variable oder eine einzelne Zahl sein:

```{r}
5 %>% 
  mean(.)
```

```{r}
happy$Freedom %>%
  mean(.)
```

## Reihen filten

Manchmal möchten wir bestimme Reihen aus einem Datensatz entfernen. Hierfür benutzen wir die `filter` Funktion. Hier ein Beispiel:

```{r}
happy %>%
  filter(Happiness.Score > 7.4)
```

In diesem Beispiel filtern wir alle Ländern, deren Happiness-Index größer als 7.4 ist. Als nächstes möchten wir heraus finden, wie glücklich die Deutschen sind:

```{r}
happy %>%
  filter(Country == "Germany")
```

Ganz ok. Deutschland hat einen Happiness-Index von 6.951 und liegt auf dem 16. Rang. Versuche als nächstes folgendes: Filter das Land mit einem Happiness.Rank von 22. 

```{r}
# TODO: Filter das Land mit einem Happiness.Rank von 22
```

## Variablen selektieren

Manchmal möchten wir nicht nur Reihen filtern, sondern auch Spalten, sprich Variablen auswählen. Hierfür benutzen wir die `select` Funktion:

```{r}
happy %>%
  select(Country, Happiness.Rank)
```

In diesem Beispiel wählen wir die Variablen Country, und Happiness.Rank aus. Versuche einmal selbst folgende Variablen zu selektieren: Country, Whisker.high und Family:

```{r}
# TODO: Selektiere aus happy die Variablen Country, Whisker.high und Family
```

Meistens möchten wir unsere Selektion auch speichern. Versuche also als nächstes deinen selektierten Datensatz in der Variable `happy_selected` zu speichern:

```{r}
# TODO: Selektiere aus happy die Variablen Country, Whisker.high und Family
#       und speichere den Datensatz in der Variable happy_selected
# TIPP: Eine Variable deklariert man folgendermaßen:
#       variablenname <- WERT_DER_VARIABLE
```


## Glück visualisieren

Zuletzt möchten wir sehen, wie glücklich die Länder eigentlich sind. Führe dazu folgende Funktion aus:

```{r}
happiness_sorted <- happy %>%
  mutate(
    Country = factor(Country)
  ) %>%
  arrange(desc(Happiness.Score))

ggplot(happiness_sorted, aes(x = reorder(Country, Happiness.Score), y = Happiness.Score)) +
  geom_bar(stat = "identity", aes(fill = Happiness.Score)) +
  coord_flip() +
  guides(fill = FALSE) +
  scale_fill_gradient() +
  scale_x_discrete(breaks = c("Norway", "Germany", "Afghanistan", 
                              "Spain", "Rwanda", "Hungary")) +
  xlab("Land") +
  ylab("Happiness-Index")
```


