---
title: "Untitled"
author: "Christian Burkhart"
date: "27 November 2018"
output: html_document
---


```{r}
library(tidyverse)
theme_set(theme_minimal())
```


```{r}
N <- 10000

set.seed(765)
data <- tibble(
  population = c(rep("assumed", N), rep("real", N)),
  values = c(rnorm(N, mean = 100, sd = 15),
             rnorm(N, mean = 110, sd = 15))
)

real <- data %>% 
  filter(population == "real")

assumed <- data %>%
  filter(population == "assumed")
```

```{r}
ggplot(data, aes(x = values, fill = population)) +
  geom_density(aes(alpha = .3))
```

Build confidence intervals from population:

```{r}
se <- sd(assumed$values) / sqrt(20)

cis <- c(1:50) %>%
  map_dbl(~ sample(real$values, 20) %>% mean) %>%
  map_dfr(~ tibble(lower = . - 1.96 * se, 
                   upper = . + 1.96 * se,
                   mean = .)) %>%
  rownames_to_column() 
```

Plot confidence intervals under H0:

```{r}
ggplot(cis, aes(x = rowname, y = mean)) +
  geom_hline(yintercept = mean(assumed$values), color = "red") +
  coord_flip() +
  geom_errorbar(aes(ymin = lower, 
                   ymax = upper)) +
  geom_hline(yintercept = mean(real$values)) +
  theme(axis.text.y  = element_blank(),
        axis.ticks.y = element_blank()) +
  theme_minimal()
```

Wenn das Konfidenzintervall den unter der H0 angenommenen Mittelwerts nicht schneidet, ist das Ergebnis signifikant. 


## Alpha Fehler und Beta Fehler


* Nullhypothese (H0): SuS mit neuem Lehrbuch lernen nicht besser als SuS mit altem Lehrbuch. μneu ≤ μalt oder μneu – μalt ≤ 0
* Alternativhypothese(H1): SuS mit neuem Lehrbuch lernen besser als SuS mit altem Lehrbuch. μneu > μalt oder μneu – μalt > 0


Visualisieurng der Nullhypothese:

```{r}
ggplot(NULL, aes(x = c(20, 80))) +
  stat_function(fun = dnorm,
                geom = "area",
                fill = "steelblue",
                alpha = .2,
                xlim = c(20, 80),
                args = list(
                  mean = 50,
                  sd = 20 / sqrt(16)
                )) +
  xlim(30, 80) +
  xlab("z-values") +
  ylab("Dichte p(z)")
```

Visualisierung der Alternativhypothese:

```{r}
ggplot(NULL, aes(x = c(20, 80))) +
  stat_function(fun = dnorm,
                geom = "area",
                fill = "steelblue",
                alpha = .2,
                xlim = c(20, 80),
                args = list(
                  mean = 50,
                  sd = 20 / sqrt(16)
                )) +
  stat_function(fun = dnorm,
                geom = "area",
                fill = "tomato",
                alpha = .2,
                xlim = c(20, 80),
                args = list(
                  mean = 61,
                  sd = 20 / sqrt(16)
                )) +
  xlim(30, 80) +
  xlab("z-values") +
  ylab("Dichte p(z)")
```


p(E|H0)


```{r}
ggplot(NULL, aes(x = c(20, 80))) +
  stat_function(fun = dnorm,
                geom = "line",
                linetype = 2,
                xlim = c(20, 80),
                args = list(
                  mean = 61,
                  sd = 20 / sqrt(16)
                )) +
  stat_function(fun = dnorm,
                geom = "area",
                fill = "steelblue",
                alpha = .2,
                xlim = c(20, 80),
                args = list(
                  mean = 50,
                  sd = 20 / sqrt(16)
                )) +
  stat_function(fun = dnorm,
                geom = "area",
                fill = "steelblue",
                xlim = c(qnorm(0.99, mean = 50, sd = 20 / sqrt(16)),
                         80),
                args = list(
                  mean = 50, 
                  sd = 20 / sqrt(16)
                )) +
  # geom_vline(xintercept = qnorm(0.95, mean = 50, sd = 20 / sqrt(16))) +
  xlim(30, 80) +
  xlab("z-values") +
  ylab("Dichte p(z)")
```


```{r}
ggplot(NULL, aes(x = c(20, 80))) +
  stat_function(fun = dnorm,
                geom = "area",
                fill = "tomato",
                alpha = .2,
                linetype = 2,
                xlim = c(20, 80),
                args = list(
                  mean = 61,
                  sd = 20 / sqrt(16)
                )) +
  stat_function(fun = dnorm,
                geom = "line",
                linetype = 2,
                alpha = .2,
                xlim = c(20, 80),
                args = list(
                  mean = 50,
                  sd = 20 / sqrt(16)
                )) +
  stat_function(fun = dnorm,
                geom = "area",
                fill = "tomato",
                xlim = c(40,
                         qnorm(0.99, mean = 50, sd = 20 / sqrt(16))),
                args = list(
                  mean = 61, 
                  sd = 20 / sqrt(16)
                )) +
  # stat_function(fun = dnorm,
  #               geom = "area",
  #               fill = "steelblue",
  #               xlim = c(qnorm(0.99, mean = 50, sd = 20 / sqrt(16)),
  #                        80),
  #               args = list(
  #                 mean = 50, 
  #                 sd = 20 / sqrt(16)
  #               )) +
  # geom_vline(xintercept = qnorm(0.95, mean = 50, sd = 20 / sqrt(16))) +
  xlim(30, 80) +
  xlab("z-values") +
  ylab("Dichte p(z)")
```



```{r}
ggplot(NULL, aes(x = c(20, 80))) +
  stat_function(fun = dnorm,
                geom = "area",
                fill = "tomato",
                alpha = .2,
                linetype = 2,
                xlim = c(20, 80),
                args = list(
                  mean = 61,
                  sd = 20 / sqrt(16)
                )) +
  stat_function(fun = dnorm,
                geom = "area",
                fill = "steelblue",
                alpha = .2,
                xlim = c(20, 80),
                args = list(
                  mean = 50,
                  sd = 20 / sqrt(16)
                )) +
  stat_function(fun = dnorm,
                geom = "area",
                fill = "tomato",
                xlim = c(40,
                         qnorm(0.99, mean = 50, sd = 20 / sqrt(16))),
                args = list(
                  mean = 61, 
                  sd = 20 / sqrt(16)
                )) +
  stat_function(fun = dnorm,
                geom = "area",
                fill = "steelblue",
                xlim = c(qnorm(0.99, mean = 50, sd = 20 / sqrt(16)),
                         80),
                args = list(
                  mean = 50,
                  sd = 20 / sqrt(16)
                )) +
  xlim(30, 80) +
  xlab("z-values") +
  ylab("Dichte p(z)")
```

```{r}
ggplot(NULL, aes(x = c(20, 80))) +
  stat_function(fun = dnorm,
                geom = "area",
                fill = "tomato",
                alpha = .2,
                linetype = 2,
                xlim = c(20, 80),
                args = list(
                  mean = 61,
                  sd = 20 / sqrt(16)
                )) +
  stat_function(fun = dnorm,
                geom = "area",
                fill = "steelblue",
                alpha = .2,
                xlim = c(20, 80),
                args = list(
                  mean = 50,
                  sd = 20 / sqrt(16)
                )) +
  stat_function(fun = dnorm,
                geom = "area",
                fill = "tomato",
                xlim = c(40,
                         qnorm(0.95, mean = 50, sd = 20 / sqrt(16))),
                args = list(
                  mean = 61, 
                  sd = 20 / sqrt(16)
                )) +
  stat_function(fun = dnorm,
                geom = "area",
                fill = "steelblue",
                xlim = c(qnorm(0.95, mean = 50, sd = 20 / sqrt(16)),
                         80),
                args = list(
                  mean = 50,
                  sd = 20 / sqrt(16)
                )) +
  xlim(30, 80) +
  xlab("z-values") +
  ylab("Dichte p(z)")
```


## Teststärke

```{r}
ggplot(NULL, aes(x = c(20, 80))) +
  # stat_function(fun = dnorm,
  #               geom = "line",
  #               linetype = 1,
  #               linetype = 2,
  #               xlim = c(20, 80),
  #               args = list(
  #                 mean = 61,
  #                 sd = 20 / sqrt(16)
  #               )) +
  stat_function(fun = dnorm,
                geom = "line",
                linetype = 2,
                alpha = .2,
                xlim = c(20, 80),
                args = list(
                  mean = 50,
                  sd = 20 / sqrt(16)
                )) +
  stat_function(fun = dnorm,
                geom = "area",
                fill = "tomato",
                alpha = .1,
                xlim = c(40,
                         qnorm(0.95, mean = 50, sd = 20 / sqrt(16))),
                args = list(
                  mean = 61, 
                  sd = 20 / sqrt(16)
                )) +
  stat_function(fun = dnorm,
                geom = "area",
                fill = "tomato",
                xlim = c(qnorm(0.95, mean = 50, sd = 20 / sqrt(16)),
                         80),
                args = list(
                  mean = 61, 
                  sd = 20 / sqrt(16)
                )) +
  # stat_function(fun = dnorm,
  #               geom = "area",
  #               fill = "steelblue",
  #               xlim = c(qnorm(0.95, mean = 50, sd = 20 / sqrt(16)),
  #                        80),
  #               args = list(
  #                 mean = 50,
  #                 sd = 20 / sqrt(16)
                # )) +
  xlim(30, 80) +
  xlab("z-values") +
  ylab("Dichte p(z)")
```


```{r}
ggplot(NULL, aes(x = c(20, 80))) +
  # stat_function(fun = dnorm,
  #               geom = "line",
  #               linetype = 1,
  #               linetype = 2,
  #               xlim = c(20, 80),
  #               args = list(
  #                 mean = 61,
  #                 sd = 20 / sqrt(16)
  #               )) +
  stat_function(fun = dnorm,
                geom = "line",
                linetype = 2,
                alpha = .2,
                xlim = c(20, 80),
                args = list(
                  mean = 50,
                  sd = 20 / sqrt(16)
                )) +
  stat_function(fun = dnorm,
                geom = "area",
                fill = "tomato",
                alpha = .1,
                xlim = c(40,
                         qnorm(0.95, mean = 50, sd = 20 / sqrt(16))),
                args = list(
                  mean = 70, 
                  sd = 20 / sqrt(16)
                )) +
  stat_function(fun = dnorm,
                geom = "area",
                fill = "tomato",
                xlim = c(qnorm(0.95, mean = 50, sd = 20 / sqrt(16)),
                         90),
                args = list(
                  mean = 70, 
                  sd = 20 / sqrt(16)
                )) +
  # stat_function(fun = dnorm,
  #               geom = "area",
  #               fill = "steelblue",
  #               xlim = c(qnorm(0.95, mean = 50, sd = 20 / sqrt(16)),
  #                        80),
  #               args = list(
  #                 mean = 50,
  #                 sd = 20 / sqrt(16)
                # )) +
  xlim(30, 90) +
  xlab("z-values") +
  ylab("Dichte p(z)")
```


# Einfluss Teststärke

```{r}
power_with_n <- function(n) {
  ggplot(NULL, aes(x = c(20, 80))) +
  stat_function(fun = dnorm,
                geom = "line",
                linetype = 2,
                alpha = .2,
                xlim = c(20, 80),
                args = list(
                  mean = 50,
                  sd = 20 / sqrt(n)
                )) +
  stat_function(fun = dnorm,
                geom = "area",
                fill = "tomato",
                alpha = .1,
                xlim = c(40,
                         qnorm(0.95, mean = 50, sd = 20 / sqrt(n))),
                args = list(
                  mean = 61, 
                  sd = 20 / sqrt(n)
                )) +
  stat_function(fun = dnorm,
                geom = "area",
                fill = "tomato",
                xlim = c(qnorm(0.95, mean = 50, sd = 20 / sqrt(n)),
                         80),
                args = list(
                  mean = 61, 
                  sd = 20 / sqrt(n)
                )) +
  xlim(30, 80) +
  xlab("z-values") +
  ylab("Dichte p(z)")
}
```

```{r}
power_with_n(30)
```

