---
title: "Untitled"
author: "Christian Burkhart"
date: "18 Dezember 2018"
output: html_document
---

```{r setup, include=FALSE}
knitr::opts_chunk$set(echo = TRUE)
```

```{r}
# Pakete laden
library(tidyverse)
library(jmv)
```

```{r}
# Datensatz laden
cohviz <- read_csv("cohviz.csv")
```


# Explorative Datenanalyse

```{r}
glimpse(cohviz)
```

wie viele Personen sind in den Gruppen? 

```{r}
cohviz %>% count(treatment)
```

Wie verteilt sich die globale Kohäsion? 

```{r}
cohviz %>%
  ggplot(., aes(x = global_cohesion_revision)) +
  geom_bar() +
  labs(
    x = "Global cohesion",
    y = "Häufigkeit",
    title = "Globale Kohäsion der Texte bei der Revision"
  )
```

```{r}
cohviz %>%
  ggplot(., aes(x = global_cohesion_revision)) +
  geom_bar() +
  labs(
    x = "Global cohesion",
    y = "Häufigkeit",
    title = "Globale Kohäsion der Texte bei der Revision"
  ) +
  facet_wrap(~ treatment)
```

```{r}
cohviz %>%
  ggplot(., aes(x = accuracy_global_osmosis_draft, 
                y = accuracy_global_osmosis_revision)) +
  geom_point(aes(color = treatment), size = 1.5)
```

```{r}
cohviz %>%
  count(treatment) %>%
  ggplot(aes(x = treatment, y = n)) +
  geom_col(aes(fill = treatment), show.legend = FALSE) +
  scale_fill_viridis_d()
```

```{r}
cohviz %>%
  group_by(treatment) %>%
  summarise(
    mean_global = mean(global_cohesion_revision)
  ) %>%
  ggplot(aes(x = treatment, y = mean_global)) +
  geom_col()
```


# Hypothese testen

Unterscheidet sich die globale Kohäsion zwischen den Versuchsgruppen? 

* abhängige Variable (AV): globale Kohäsion
* unabhängige Variable (UV): Versuchsgruppen


## Schritt 1: Aufstellen eines statistischen Hypothesenpaars

* H0: Es gibt keinen Unterschied zwischen den Versuchsgruppen in der globalen Kohäsion der Revision.
* H1: Es gibt einen Unterschied zwischen den Versuchsgruppen in der globalen Kohäsion der Revision.

## Schritt 2: Bestimmung der statistischen Kennwerte


```{r}
# Anova rechnen
jmv::anova(
    data = cohviz,
    dep = "global_cohesion_revision",
    factors = "treatment",
    effectSize = "eta",
    homo = TRUE,
    qq = TRUE,
    emMeans = list(
        NULL))

```

## Schritt 3: Bestimmung der Stichprobenkennwerteverteilung für Nullhypothese 

```{r}
F <- 1.33

ggplot(NULL, aes(x = c(0, 5))) +
  stat_function(fun = df,
                geom = "area",
                fill = "steelblue",
                args = list(
                  df1 = 3,
                  df2 = 76
                )) +
  stat_function(fun = df,
                geom = "area",
                fill = "red",
                args = list(
                  df1 = 3,
                  df2 = 76
                ),
                xlim = c(qf(0.95, df1 = 3, df2 = 76), 7)) +
  geom_vline(xintercept = F) +
  labs(
    title = "F-Verteilung mit Freiheitsgrad 3 und 76",
    subtitle = "Kritischer Bereich (5%) rot markiert",
    x = "F",
    y = "Dichte"
  )
```


## Schritt 4: Bestimmung der Wahrscheinlichkeit p(E|H0) für Auftreten von Stichprobenergebnis E unter H0

```{r}
# TODO: Wahrscheinlichkeit für p(E|H0) berechnen
```


## Schritt 5: Deutung der Wahrscheinlichkeit

Ein einfaktorielle Varianzanalyse ergab ein nicht-signifikantes Ergebnis der Versuchsgruppen auf die globale Kohäsion der Texte, F(3, 76) = 1.33, p = .272, eta-squared = .05. 


## Post-Hoc Tests

```{r}
# Post-Hoc Test für Variable Akkuratheit
jmv::anova(
    data = cohviz,
    dep = "accuracy_global_osmosis_draft",
    factors = "treatment",
    effectSize = "eta",
    homo = TRUE,
    postHoc = list(
      "treatment"
    ),
    postHocCorr = c("tukey", "bonf"),
    emMeans = list(
        NULL))
```


```{r}
cohviz %>%
  group_by(treatment) %>%
  summarise(
    mean = mean(accuracy_global_osmosis_draft, na.rm = TRUE)
  ) %>%
  ggplot(aes(x = treatment, y = mean)) + geom_col()
```


