---
title: "Statistik II - Nachbereitungsaufgabe"
subtitle: "02 Wahrscheinlichkeitsverteilungen"
date: "`r format(Sys.time(), '%d %B, %Y')`"
output:
  pdf_document: default
  html_document: default
---

```{r setup, include=FALSE}
knitr::opts_chunk$set(echo = TRUE)
```

# Revision deines Lerntagebuchs zum Thema Wahrscheinlichkeitsverteilungen

Als Vorbereitungsaufgaben hast du einen Lerntagebuch zum Thema Wahrscheinlichkeitsverteilungen geschrieben. Nun sollst du dein Lerntagebuch revidieren. Revidieren bedeutet, dass du (1) dein Lerntagebuch auf Richtigkeit und Korrektheit überprüfst, und (2) dein Lerntagebuch nach den Kriterien der Richtigkeit und Korrektheit überarbeitest. Achte bei dieser Revision auf folgender Leitfragen:

* Hast du die relevanten Konzepte des Lerntagebuchs benannt und ausreichend erklärt? 
* Hast du die relevanten Konzepte des Lerntagebuchs logisch und sinnvoll miteinander verbunden? 
* Hast du die relevanten Konzepte des Lerntagebuchs durch gute Beispiele illustriert? 

Nimm dir für die Revision deines Lerntagebuchs in etwa 45 Minuten Zeit und versuche auf dein Lerntagebuch hinsichtlich dieser Leitfragen zu überarbeiten. 

> TODO: Füge hier deine revidierte Version des Lerntagebuchs hier ein.


## Fragen zur Revision

Wie lange hast du an der Revision geschrieben? 

> TODO: Bitte in Minuten angeben

Wie stark hast du dich gerade bei der Revisions des Lerntagebuchs angestrengt (1: Sehr stark angestrengt; 9: gar nicht angestrengt)?  

> TODO: Bitte Antwort hier eintragen

Wie schwierig war es für dich das Lerntagebuch zu revidieren (1: Sehr schwierig, 9 gar nicht schwierig)? 

> TODO: Bitte Antwort hier eintragen

Wie verständlich schätzt du dein Lerntagebuch ein (1: Sehr verständlich; 5 gar nicht verständlich)? 

> TODO: Bitte Antwort hier eintragen


# R Anwendungsaufgaben

In dieser Nachbereitungsaufgabe wirst du einen Filmdatensatz explorativ analysieren. Der Datensatz umfasst 1000 Filme aus den letzten Jahren. Wie immer müssen wir zunächst unsere Pakete laden, die wir für unsere Analyse benötigen. 

Lade zunächst das Paket tidyverse:

```{r, message=FALSE, warning=FALSE}
# TODO: tidyverse laden
# TIPP: https://www.dummies.com/programming/r/how-to-install-load-and-unload-packages-in-r/
```

Wie du bereits weißt, umfasst Tidyverse eine Vielzahl an Paketen. Eines dieser Pakete heißt 'readr'. Das readr Paket kommt mit einer Reihe an Funktionen, um Datensätze einzulesen. Da es sich bei unserem Datensatz um eine csv-Datei handelt, die durch Kommas getrennt ist, benötigen wir die `read_csv` Funktion.

Lade als nächstes den Datensatz `movies.csv` mit der Funktion `read_csv` und speichere diesen Datensatz in der Variable `movies`: 

```{r, message=FALSE, warning=FALSE}
# TODO: Hier den Dataframe movies einfügen
# TIPP: movies <- NULL("movies.csv")
movies <- read_csv("movies.csv")
```

Bevor wir beginnen, den Datensatz zu analysieren, ist es hilfreich, sich zunächst die Variablen des Datensatzes anzusehen. Verwende hierfür `glimpse`: 


```{r}
# TODO: Hier Glimpse eingeben
# TIPP: https://tibble.tidyverse.org/reference/glimpse.html
```

Um lediglich die Variablennamen zu erhalten, kannst du die Funktion [colnames](https://stat.ethz.ch/R-manual/R-devel/library/base/html/colnames.html) verwenden:

Schaue dir die Variablen noch genauer mit der Funktion `glimpse` an:

```{r}
# TODO: Variablennamen mit colnames ausgeben lassen
```

## Rename

Manchmal möchten wir in einem Datensatz Variablen umbenennen. In diesem Datensatz gibt es zwei Variablen, die etwas umständlich geschrieben sind: `Runtime (Minutes)` und `Revenue (Millions)`. Wir möchten die beiden Variablen `minutes`und `revenue` benennen. Mit Hilfe der  [rename Funktion](https://dplyr.tidyverse.org/reference/select.html) können wir die Variablen umbenennen. Hier ein Beispiel für die erste Variable `Runtime (Minutes)`: 

```{r}
movies <- movies %>%
  rename(minutes = `Runtime (Minutes)`)
```

Zunächst füttern wir den Output des Dataframes `movies` mit Hilfe des Pipe-Operators in die Funktion rename. Mit Hilfe von rename können wir nun eine oder mehrere Variablen umbenennen. Der erste Teil der Funktion ist der Name der **neuen Variable** (hier `minutes`). Danach folgt ein `=` und der Name der **bisherigen Variable**. Wir könnten nach dem bisherigen Namen der Variable auch ein Komma einfügen und weitere Variablen umbennenen. Rename gibt uns anschließend den **ganzen Datensatz** mit den neuen Variablennamen zurück. Diesen speichern wir erneut im Datensatz `movies`. 

Versuche nun die Variable `Revenue (Millions)` in den Variablennamen `revenue` umzubennenen. Speichere den Output der Funktion im Datensatz `movies`. Schaue dir das Ergebnis anschließend mit colnames an:

```{r}
# TODO: Ändere den Namen der Revenue (Millions) zu revenue
```

```{r}
# TODO: Variablennamen mit colnames ausgeben lassen
```

## Arrange

Welcher der 1000 Filme ist eigentlich am längsten? Um diese Frage zu beantworten können wir den Datensatz mit der Funktion `arrange` ordnen. Ein Beispiel: Wir ordnen die Filme nach ihrer Länge und zeigen nur die ersten 5 Filme an (mit der `head` Funktion):

```{r}
movies %>% 
  arrange(desc(minutes)) %>%
  head(n = 5)
```

Versuche als nächstes, den beliebtesten Film anhand der Variable `Rating` zu finden: 

```{r}
# TODO: Finde den beliebesten Film anhand der Variable Rating
#       Zeige dir die 10 am besten bewertesten Filme mit Hilfe der 
#       head Funktion an
```

Das ganze ist noch etwas unübersichtlich. Versuche als nächstes die gleichen Befehle auszuführen, aber selektiere den Datensatz auf die Variablen `Title`, `Director`, `Year` und `Rating`. Nutze hierfür die `select` Funktion aus der letzten Vorbereitungsaufgabe. 

```{r}
# TODO: Finde die 10 beliebtesten Filme und selektiere den
#       Output anhand der Variablen Title, Director, Year, und Rating
```


## Count

Häufig möchten wir bei der Analyse eines Datensatzes die Häufigkeit der Ausprägung diskreter Variablen zählen. Zum Beispiel möchten wir zählen, wie viele Filme pro Jahr in unserem Datensatz gedreht wurden. Hierfür können wir `count` verwenden:

```{r}
movies %>%
  count(Year)
```

Wir übergeben den Datensatz `movies` in die Funktion `count`. Innerhalb von count können wir beliebig viele disrekte Variablen eingeben, deren Ausprägungen gezählt werden:

```{r}
movies %>%
  count(Year, Genre) %>%
  arrange(desc(n))
```

Finde als nächstes die Directors, die die meisten Filme in den Top-1000 haben Speichere den Output in der Variable `directors_frequency`:

```{r}
# TODO: Finde den Director mit den meisten Filmen und speichere den Output
#       in der Variable directors_frequency
# TIPP: Nutze count, arrange(desc(n))
```

Wir können diese Verteilung auch als Balkendiagram visualisieren:

```{r}
ggplot(directors_frequency[1:20, ], aes(x = reorder(Director, n), y = n)) +
  geom_bar(stat = "identity") +
  coord_flip()
```

Der Übersicht halber, habe ich nur die häufigsten 20 Direktoren angezeigt. 


## Freiwillige Zusatzsaufgabe: T-Verteilung

Die [T-Verteilung](https://de.wikipedia.org/wiki/Studentsche_t-Verteilung) ist der Standardnormalverteilung sehr ähnlich. In ihrer Form ist die Verteilung lediglich weniger hoch und breiter. Je größer eine Stichprobe ist, desto stärker ähnelt die T-Verteilung der Standardnormalverteilung. Die T-Verteilungen zählt zu den stetigen Verteilungen. 

### Simulation der T-Verteilung

Um zu verstehen, wie die T-Verteilung zu Stande kommt, schreiben wir eine Simulation. Als Population nehmen wir die 1000 Filme aus unserem Datensatz mit verschiedenen Ausprägungen der Variable `minuten`. Zunächst simulieren wir 4000 Experimente. Das Ereignis dieses Zufallsexperiments umfasst das Ziehen der Länge von 30 Filmen (Unser Ereignis). Wir ziehen also 4000 mal eine Stichprobe von 30 Filmen aus unserer Population. 

```{r}
set.seed(787)
samples <- c(1:4000) %>% map(~ sample_n(movies, 30) %>% 
                               {.$minutes})
```

Schaue dir die ersten Stichproben mit der `head`-Funktion an:

```{r}
# TODO: Mit head die ersten Stichproben der Variable samples ansehen
```


Für jedes dieser 4000 Stichproben berechnen wir den T-Wert, der mit folgender Formel berechnet wird:

$$
t = \frac{\bar{x} - \mu}{\frac{s}{\sqrt{n}}}
$$

* $\mu$: Mittelwert der Population (hier Mittelwert der Länge der Filme)
* $\bar{x}$: Mittelwert des Samples
* $s$: Standardabweichung des Samples
* $t$: T-Wert

Berechnen wir nun den T-Wert für jedes dieser 4000 Samples:

```{r}
t_values <- samples %>% 
  map_dbl(~ (mean(.) - mean(movies$minutes)) / (sd(.) / sqrt(length(.))))
```

Diese T-Werte können wir uns auch als Histogram ausgeben lassen:

`
ggplot(NULL, aes(t_values)) +
  NULL(fill = "#f1a340", color = "black") +
  xlab("T-Werte") +
  ylab("Häufigkeit")
`

```{r}
# TODO: Erstelle ein Histogram der T-Werte 
```

Was wir nun sehen ist eine *Häufigkeitsverteilung* der T-Werte. Wir müssen diese Werte noch zu einer Dichtefunktion umwandeln und visualisieren, da jede Wahrscheinlichkeitsverteilung stetiger Variablen eine [Dichtefunktion](https://de.wikipedia.org/wiki/Wahrscheinlichkeitsdichtefunktion) darstellt:

```{r}
ggplot(NULL, aes(t_values)) +
  geom_density(fill = "#f1a340", alpha = .5) +
  xlab("T-Werte") +
  ylab("Dichte")
```

Was du hier siehst ist die T-Verteilung. Damit wir uns aber sicher sind, dass diese Simulation tatsächlich einer T-Verteilung entspricht, können wir die T-Verteilung für Stichproben der Größe 30 (hier 30 Filme) darüber legen:

```{r}
ggplot(NULL, aes(t_values)) +
  geom_density(fill = "#f1a340", alpha = .5) +
  geom_area(stat = "function", fun = dt, 
            fill = "#998ec3", alpha = .5, 
            args = list(df = 29)) +
  xlab("T-Werte") +
  ylab("Dichte")
```

In der Tat entspricht unsere Verteilung der T-Verteilung. Warum ist unsere simulierte Verteilung ungleichmäßig? Weil jede Simulation durch statistisches Rauschen begleitet ist und nicht durch eine Formel berechnet wird. 

Die T-Verteilung ist also nichts anderes als die Verteilung von ganz vielen T-Werten, die wir aus einer Population ziehen. Diese T-Verteilung stellt eine Stichprobenkennwertverteilung dar. Aus dieser Häufigkeitsverteilung bilden wir eine Dichtefunktion, die wir später verwenden können, um Mittelwertsunterschiede zu bestimmen. Auf Grundlage der T-Verteilung werden wir später im Seminar bestimmen können, ob sich zwei Mittelwerte voneinander unterschieden. Beispielsweise können wir anhand dieser T-Verteilung bestimmen, ob ein Mittelwert einer Stichprobe im Vergleich zum Mittelwert der Population ungewöhnlich ist. Ein T-Wert von 2.4 zum Beispiel, der aus dem Mittelwert einer Stichprobe berechnet werden kann wäre ein solch ungewöhnlicher Wert, da die Fläche rechts diesen T-Werts sehr gering ist:

```{r}
ggplot(NULL, aes(t_values)) +
  geom_area(stat = "function", fun = dt, 
            fill = "#998ec3", alpha = .5, 
            args = list(df = 29)) +
  geom_vline(xintercept = 2.4) +
  xlab("T-Werte") +
  ylab("Dichte")
```

Die Fläche rechts von einem T-Wert von 2.4 ist in diesem Beispiel: `dt(2.4, 29)`. Einen solchen Wert zu erhalten, wenn man annimmt, dass die Stichprobe aus der Population ist sehr *ungewöhnlich* oder besser gesagt *signifikant*. 

Es gibt aber nicht nur eine T-Verteilung. Die Funktion umfasst eine Variable df (Freiheitsgrade), welche das Aussehen der Verteilung verändert:

```{r}
ggplot(NULL, aes(t_values)) +
  geom_area(stat = "function", fun = dt, 
            fill = "#998ec3", alpha = .5, 
            args = list(df = 29)) +
  geom_area(stat = "function", fun = dt, 
            fill = "#7fc97f", alpha = .5, 
            args = list(df = 5)) +
  xlab("T-Werte") +
  ylab("Dichte")
```

Hier siehst du zwei T-Verteilungen mit jeweils einem Freiheitsgrad von 29 und 5. Für jetzt genügt es zu wissen, dass es mehrere dieser T-Verteilungen gibt und dass mit steigendem Freiheitsgrad sich die T-Verteilung der Standardnormalverteilung annähert. 