---
title: "Statistik II - Nachbereitungsaufgabe"
subtitle: "04 Statistisches Hypothesentesten I"
author: ""
date: "`r format(Sys.time(), '%d %B, %Y')`"
output:
  pdf_document: default
  html_document: default
---

```{r setup, include=FALSE}
knitr::opts_chunk$set(echo = TRUE)
```


# Revision deiner Erklärung zum Thema Statistisches Hypothesentesten I

Als Vorbereitungsaufgaben hast du eine Erklärung zum Thema Statistisches Hypothesentesten I geschrieben. Nun sollst du diese Erklärung revidieren. Revidieren bedeutet, dass du (1) deine Erklärung auf Richtigkeit und Korrektheit überprüfst, und (2) deine Erklärung nach den Kriterien der Richtigkeit und Korrektheit überarbeitest.

Verwende für die Revision das **visuelle Feedback**, welches dir über [Slack](https://statistik-2.slack.com/messages/CCN7ZMYE6) zur Verfügung gestellt wird. Versuche aus dem visuellen Feedback folgende Leitfragen zu beantworten und in deiner Revision einzupflegen:

* Hast du in das übergeordnete Thema deiner Erklärung eingeführt? 
* Hast du die relevanten Konzepte deiner Erklärung benannt und ausreichend erklärt? 
* Hast du die relevanten Konzepte deiner Erklärung logisch und sinnvoll miteinander verbunden?
* Hast du die relevanten Konzepte deiner Erklärung durch gute Beispiele illustriert?

Nimm dir für die Revision deiner Erklärung in etwa 45 Minuten Zeit und versuche auf die Erklärung hinsichtlich dieser Leitfragen zu überarbeiten. 

> TODO: Füge hier deine revidierte Erklärung ein.


## Fragen zur Revision

Wie lange hast du an der Revision geschrieben? 

> TODO: Bitte in Minuten angeben

Wie stark hast du dich gerade bei der Revisions der Erklärung angestrengt (1: Sehr stark angestrengt; 9: gar nicht angestrengt)?  

> TODO: Bitte Antwort hier eintragen

Wie schwierig war es für dich die Erklärung zu revidieren (1: Sehr schwierig, 9 gar nicht schwierig)? 

> TODO: Bitte Antwort hier eintragen

Wie verständlich schätzt du deine revidierte Erklärung ein (1: Sehr verständlich; 5 gar nicht verständlich)? 

> TODO: Bitte Antwort hier eintragen

Wie gut konntest du auf Grundlage des visuellen Feedbacks Revisionen ableiten (1: Gar nicht, 2: wenig, 3: mittelmäßig, 4: gut, 5 sehr gut)? 

> TODO: Bitte in Minuten angeben


# R-Anwendungsaufgaben

In dieser Aufgabe setzen wir das PASSEND System an einem konkreten Beispiel um. Als Beispiel verwenden wir einen Datensatz zum Thema Diät. 78 Personen haben an einer Diät teilgenommen und ihr Gewicht über 6 Wochen gemessen. Wir möchten nun heraus finden, ob die Diät hilft, mehr als 3.5 Kilo durch die Diät abzunehmen.

Zunächst laden wir das Paket tidyverse und den Datensatz `diet.csv`:

```{r}
# TODO: tidyverse laden
# TODO: diet.csv einlesen und als diet speichern
```

Betrachte den Datensatz mit `glimpse`:

```{r}
# TODO: Datensatz mit glimpse betrachten
```

Zähle die Anzahl der Personen mit `nrow`:

```{r}
# TODO: Anzahl der Personen zählen
```

Uns liegen lediglich die Variablen `pre.weight` und `weight6weeks` vor, nicht aber eine Variable für die *Veränderung des Gewichts über die sechs Wochen*. Erstelle daher mit [mutate](https://dplyr.tidyverse.org/reference/mutate.html) die Variable `weight_diff` und speichere das Ergebnis erneut im Datensatz diet:

```{r}
# TODO: Die Variable weight_diff erstellen
#       1. Nutze den Pipe-Operator um diet auf die Funktion mutate zu übertragen
#       2. Nutze mutate um die neue Variable weight_diff zu erstellen
#       3. Ziehe pre.weight von weight6weeks ab und verwende abs (siehe ?abs) für den absoluten Wert
```

## 1. Aufstellen eines statistischen Hypothesenpaars (PAssend)

Zunächst müssen wir ein statistisches Hypothesenpaar aufstellen. Formuliere bitte in deinen eigenen Worten die beiden Hypothesen. Erinnere dich, dass wir untersuchen möchten, ob die Diät zu einer Gewichtsreduzierung von mehr als 3.5 Kilo führt.

* Nullhypothese ($H_0$): TODO
* Alternativhypothese ($H_1$): TODO

## 2. Bestimmung der statistischen Kennwerte (paSsend)

Um unsere Hypothese zu prüfen, benötigen wir die Populationskennwerte und die Stichprobenkennwerte. Für die Population gelten folgende Werte. Trage die fehlenden Werte durch eine kurze R-Funktion ein (hier: NULL). 

* Populationsmittelwert: $\mu$ = 3.5
* Populationsstandardabweichung: $\sigma$ = 2
* Stichprobenmittelwert: $M$ = `r NULL`
* Stichprobengröße: $N$ = `r NULL`

## 3. Bestimmung der Stichprobenkennwertverteilung für Nullhypothese (pasSend)

Wir benötigen eine Stichprobenkennwertverteilung, um die Nullhypothese zu prüfen. Erinnere dich, dass wir bisher die Normalverteilung und die Standardnormalverteilung (z-Verteilung) als Stichprobenkennwertverteilung kennen gelernt haben. Auf der X-Achse dieser Verteilungen ist die Ausprägung der untersuchten Variablen (z.B. Gewichtsveränderung) abgetragen, die Y-Achse visualisiert die Dichte. Wir verwenden für die Y-Achse die Dichte, da es sich bei der Variable Gewichtsreduzierung um eine stetige Variable und keine diskrete Variable handelt. 

Die Stichprobenkennwertverteilung können wir einmal visualisieren:

```{r}
ggplot(tibble(x = c(-4, 11)), aes(x)) +  
  stat_function(fun = dnorm,
                args = list(mean = 3.5, sd = 2),
                geom = "area",
                fill = "#998ec3") +
  ylab("Dichte P(x)") +
  xlab("Z-Score")
```

Diese Stichprobenkennwertverteilung erhalten wir, wenn wir aus einer Population mit dem Mittelwert 3.5 und einer Standardabweichung 2 tausende viele Mittelwerte berechnen und diese als Histogram darstellen. Wir müssen lediglich die Häufigkeiten auf der Y-Achse als Dichtefunktion darstellen und erhalten diese Stichprobenkennwertverteilung.


## 4. Bestimmung der Wahrcheinlichkeit $p(E|H_0)$ für Auftreten von Stichprobenergebnis $E$ unter $H_0$ (passENd)

Wann gehen wir nun davon aus, dass unsere Diät funktioniert? Wenn wir nun einen Mittelwert aus unserer Stichprobe berechnen, müsste dieser Wert in Anbetracht unserer Stichprobenkennwertverteilung *sehr ungewöhnlich*, das heißt *statistisch signifikant* sein. Herkömmlicherweiße sprechen wir von sehr ungewöhnlich, wenn das Auftreten für einen solchen Mittelwert unter einer Wahrscheinlichkeit von 5% liegt. Bevor wir dies visualisieren, beantworte folgende Frage:

Handelt es sich bei unserer Hypothese um eine gerichtete oder ungerichtete Hypothese? 

> TODO: Antwort einfügen

Um unsere Hypothese zu prüfen, verwendet man allerdings selten die unstandardisierte Stichprobenkennwertverteilung mit dem realen Mittelwert und der realen Standardabweichung, sondern standardisieren diese Werte durch z.B. eine Z-Transformation zu einer Standardnormalverteilung. Erinnere dich, dass die Standardnormalverteilung einen Mittelwert von 0 und eine Standardabweichung von 1 hat. Hier siehst du die Standardnormalverteilung visualisiert.

```{r}
ggplot(tibble(x = c(-5, 5)), aes(x)) +  
  stat_function(fun = dnorm,
                args = list(mean = 0, sd = 1),
                geom = "area",
                fill = "#998ec3") +
  ylab("Dichte P(x)") +
  xlab("Z-Score")
```

Visualisieren wir nun den Bereich, der uns dazu bringen würde, die H0 abzulehnen und die H1 anzunehmen.

```{r}
ggplot(tibble(x = c(-5, 5)), aes(x)) +  
  stat_function(fun = dnorm,
                args = list(mean = 0, sd = 1),
                geom = "area",
                fill = "#998ec3") +
  stat_function(fun = dnorm,
                args = list(mean = 0, sd = 1),
                xlim = c(qnorm(0.95, 0, 1), 
                         qnorm(0.99999, 0, 1)),
                geom = "area",
                fill = "green", 
                color = "green") +
  ylab("Dichte P(x)") +
  xlab("Z-Score")
```

Fällt unser Mittelwert in den grünen Bereich, dann ..

> TODO: Trage ein, was wir dann bezüglich unserer Hypothese annehmen.

> TODO: Beschreibe, was der grüne Bereich darstellt.

> TODO: Wie steht der grüne Bereich mit der Wahrscheinlichkeit p(E|H0) in Verbindung? 

Ab welchem Wert behaupten wir eigentlich, dass unser Ereignis (der z-Wert der Gewichtsreduzierung der Stichprobe) ungewöhnlich ist? Dafür können wir die Funktion `qnorm` verwenden. Die Funktion hat ein zentrales Argument (siehe: `?qnorm`): `p`. `p` steht das Percentil, für welches wir den korrespondierenden Z-Wert erhalten möchten: 

```{r}
# TODO: Löse folgende Funktion qnorm(NULL)
# TIPP: Für NULL musst du das Percentil eintragen, welches uns
#       dazu bringt, die H0 abzulehnen.
```

> TODO: Was ist dieser Wert? Wie steht dieser Wert mit der Entscheidung für oder gegen unsere H0 in Verbindung. 

Alternativ können wir ebenso die Wahrscheinlichkeit für einen bestimmten Z-Wert mit `pnorm` bestimmen. Das zentrale Argument dieser Funktion ist `q`. `q` steht für den Z-Wert für dessen wir die die Dichte erhalten möchten. 

```{r}
pnorm(1.5)
```

> TODO: Was bedeutet der Output dieser Funktion? 


## 5. Deutung der Wahrscheinlichkeit (passenD)

Zuletzt können wir unsere Hypothese prüfen. Wir müssen zunächst unseren Mittelwert in einen [z-Wert](http://www.statisticshowto.com/probability-and-statistics/z-score/) umrechnen. Dafür benutzen wir folgende Formel:

$
z = \frac{M - \mu}{\frac{\sigma}{\sqrt{n}}}
$


```{r}
# TODO: Berechne den Z-Wert für unsere Stichprobe
#       Weise dem Wert die Variable z_score zu
#       Im Nenner steht der Mittelwert minues unseren Populationsmittelwertes
#       Im Zähler steht der Standardfehler unserer Stichprobe
#       Tipp: Benutze folgende Funktionen: mean, sd, sqrt, nrow
z_score <- (NULL(diet$weight_diff) - NULL) / 
  (NULL(diet$weight_diff) / NULL(NULL(diet)))
```

> Zu schwierig!

Nun können wir diesen Z-Wert in unserer Stichprobenkennwertverteilung abtragen:

```{r}
ggplot(tibble(x = c(-5, 5)), aes(x)) +  
  stat_function(fun = dnorm,
                args = list(mean = 0, sd = 1),
                geom = "area",
                fill = "#998ec3") +
  stat_function(fun = dnorm,
                args = list(mean = 0, sd = 1),
                xlim = c(qnorm(0.95, 0, 1), 
                         qnorm(0.99999, 0, 1)),
                geom = "area",
                fill = "green", 
                color = "green") +
  geom_vline(xintercept = z_score) +
  ylab("Dichte P(x)") +
  xlab("Z-Score")
```

> TODO: Wie deutest du dieses Ergebnis bezüglich der Hypothese? Warum? 

Nehmen wir zuletzt an, dass jemand dir die *wahre* Stichprobenkennwertverteilung der Stichprobe verrät. Im Folgenden siehst du in lila die wahre Stichprobenkennwertverteilung und in blau die erwartete Stichprobenverteilung nach der H0.

```{r}
ggplot(tibble(x = c(-5,5)), aes(x)) +  
  stat_function(fun = dnorm,
                args = list(mean = 0, sd = 1),
                geom = "area",
                fill = "#998ec3") +
  stat_function(fun = dnorm,
                args = list(mean = 1.5, 
                            sd = 1),
                geom = "area",
                fill = "#c3998e",
                alpha = .7) +
    stat_function(fun = dnorm,
                args = list(mean = 0, sd = 1),
                xlim = c(qnorm(0.95, 0, 1), 
                         qnorm(0.99999, 0, 1)),
                geom = "area",
                fill = "green", 
                color = "green") +
  ylab("Dichte P(x)") +
  xlab("Z-Score")
```

Aus der Visualisierung können wir erkennen, dass die "wahre" Stichprobenkennwertverteilung (H1) in der Tat eine andere ist als die angenommene Stichprobenkennwertverteilung (H0). Der grüne Bereich kennzeichnet den Fehler 1. Art (Alpha-Fehler). Versuche in der nächsten Visualisierung den Fehler 2. Art (Beta-Fehler) zu visualisieren. 

```{r}
ggplot(tibble(x = c(-5,5)), aes(x)) +  
  # Angenommene Stichprobenkennwertverteilung (H0)
  stat_function(fun = dnorm,
                args = list(mean = 0, sd = 1),
                geom = "area",
                fill = NA, color = "black",
                linetype = 2) +
  # Wahre Stichprobenkennwertverteilung (H1)
  stat_function(fun = dnorm,
                args = list(mean = 1.5, 
                            sd = 1),
                geom = "area",
                fill = "#c3998e",
                alpha = .7) +
  # Fehler 2. Art
  stat_function(fun = dnorm,
              args = list(mean = 1.5, 
                          sd = 1),
              xlim = c(qnorm(NULL, 0, 1),  # Null durch korrekten Wert ersetzen
                       qnorm(NULL, 0, 1)), # Null durch korrekten Wert ersetzen
              geom = "area",
              fill = "#8eb8c3", 
              color = "#8eb8c3") +
  # Fehler 1. Art
  stat_function(fun = dnorm,
              args = list(mean = 0, sd = 1),
              xlim = c(qnorm(0.95, 0, 1), 
                       qnorm(0.99999, 0, 1)),
              geom = "area",
              fill = "green", 
              color = "green") +
  ylab("Dichte P(x)") +
  xlab("Z-Score")
```

> TODO: Beschreibe auf Grundlage der Visualisierung, was der Alpha Fehler ist.

> TODO: Beschreibe auf Grundlage der Visualisierung, was der Beta Fehler ist 

TIPPs: 

* Du kannst den Alphafehler und Betafehler auch mit mit folgender Webseite simulieren: http://rpsychologist.com/d3/NHST/. 
* Für den Alphafehler musst du die Stichprobenkennwertverteilung der Nullhypothese betrachten. Für den Betafehler musst du die *wahre* Stichprobenkennwertverteilung betrachten. 
